【裁判字號】    94,抗,381
【裁判日期】    950216
【裁判案由】    停止執行
【裁判全文】
臺灣高等法院臺南分院民事裁定    94年度抗字第381號
抗  告  人  丙○○
代  理  人  楊丕銘  律師
抗  告  人  中華成長一資產管理股份有限公司
法定代理人  乙○○
代  理  人  甲○○
上列抗告人間因聲請停止執行事件，對於中華民國94年6月29日
臺灣臺南地方法院94年度聲字第847號裁定提起抗告，本院裁定
如下：
    主    文
兩造抗告均駁回。
抗告程序費用由兩造各自負擔。
    理    由
一、原審法院裁定以：
  (一)、按有回復原狀之聲請或提起再審或異議之訴，或對於和解
      為繼續審判之請求，或提起宣告調解無效之訴、撤銷調解
      之訴，或對於許可強制執行之裁定提起抗告時，法院因必
      要情形或依聲請定相當並確實之擔保，得為停止強制執行
      之裁定，強制執行法第18條第2項定有明文。
  (二)、本件聲請人即抗告人丙○○以其向原審法院提起第三人異
      議之訴為理由，聲請裁定停止原審90年度執字第9943號強
      制執行事件關於如附表所示標的物之強制執行程序，經調
      取該執行卷宗及原審法院94年度補字第168號之訴訟卷宗
      審究後，認為抗告人丙○○之聲請為有理由，應予准許。
      爰裁定抗告人丙○○為抗告人中華成長一資產管理股份有
      限公司（下稱中華成長一公司）供擔保新臺幣（下同）8,
      983,200元後，原審法院90年度執字第9943號強制執行事
      件中關於如附表所示標的物之強制執行程序，於原審法院
      94年度補字第168號第三人異議之訴事件判決確定或撤回
      前應暫予停止。
二、抗告人丙○○抗告意旨略以：
  (一)、原裁定所定提供擔保金額過高：
      按原審法院90年度執字第9943號強制執行事件所執行之台
      南市○○街135號建物（台南市○區○○段2898建號）係
      包含抗告人丙○○所有之未保存登記增建之面積830.83平
      方公尺建物、所執行之台南市○○路318號建物（台南市
      ○區○○段1387建號）係包含抗告人丙○○所有之未保存
      登記增建之面積338.18平方公尺建物。而上開台南市○○
      街135號建物中未保存登記增建建物之面積為830.83平方
      公尺，其價值僅為2,263,347元，蓋以依台南市○○街135
      號建物94年房屋稅籍證明書所示，其課稅面積為1,001.4
      平方公尺、房屋現值為2,728,000元，則該建物之每平方
      公尺價值即為2,724.2元，以此計算抗告人丙○○上開未
      保存登記之增建面積830.83平方公尺之增建建物價值即為
      2,263,347元（每平方公尺2,724.2元乘以830.83平方公尺
      而得）；另上開台南市○○路318號建物未保存登記增建
      之面積338.18平方公尺，其價值僅為2,027,829元，蓋以
      依台南市○○路318號建物94年房屋稅籍證明書所示，其
      課稅面積為2,544.8平方公尺、房屋現值為15,259,500元
      ，則該建物之每平方公尺價值即為5,996.3元，以此計算
      抗告人丙○○上開未保存登記之增建面積338.18平方公尺
      之增建建物價值即為2,027,829元（每平方公尺2,724.2元
      乘以338.18平方公尺而得）；合計抗告人所聲請停止執行
      之部分，其價值僅為4,291,176元，故原裁定諭知抗告人
      應提供擔保之金額為8,983,200元實屬過高。
  (二)、原裁定未准予以銀行之可轉讓定期存單供擔保：
      按本件抗告人丙○○具狀聲請停止強制執行時業已表示願
      提供銀行之可轉讓定期存單或現金為擔保後停止執行，然
      原裁定卻僅諭知抗告人以新台幣提供擔保後停止執行，就
      抗告人所提以銀行之可轉讓定期存單供擔保之聲請未為裁
      定，是原裁定自應撤銷改為諭知抗告人以銀行之可轉讓定
      期存單或現金供擔保後准予停止。
三、抗告人中華成長一公司抗告意旨略以：
  (一)、按「強制執行」乃係債權人依據執行名義，聲請執行機關
      ，對債務人施以強制力，強制其履行債務，以滿足債權人
      私法上請求權之程序，且由強制執行法第18條第1項：「
      強制執行程序開始後，除法律另有規定外，不停止執行。
      」即揭示強制執行不停止原則。因此在同條第2項之例外
      停止之適用上，即應對其要件作嚴格之解釋及審核。
    1.依強制執行法第18條第2項之規定，法院停止執行裁定之
      要件除了須有回復原狀之聲請或提起再審或異議之訴，或
      對於和解為繼續審判之請求，或提起宣告調解無效之訴、
      撤銷調解之訴，或對於許可強制執行之裁定提起抗告等法
      定原因外，尚須法院認有必要或依聲請定相當之擔保。然
      強制執行既以不停止為原則，如法院認無必要，若僅因債
      務人或第三人聲明願供擔保，即可裁定停止執行，無異許
      可債務人或第三人僅憑一己之意思，即可達到停止執行之
      目的，不僅與強制執行法第18條所定不停止執行原則之立
      法意旨有違，且無法防止債務人或假借第三人名義濫從訴
      訟以拖延執行，故應認債務人聲明願供擔保，仍須受訴法
      院認有必要者，始得裁定停止執行。
    2.而所謂必要情形，乃係指若不停止執行，將發生不能或難
      以回復原狀之損害。而有無必要情形，雖由法院依職權決
      定之，但仍應斟酌回復原狀之聲請、再審之訴、異議之訴
      等，是否顯無理由，將來勝訴後是否發生不能或難以回復
      之損害。在本件中，原審法院僅以抗告人丙○○向原審法
      院提起第三人異議之訴為理由，即驟為准予停止執每之裁
      定，卻未對其有何停止執行之必要性為任何說明，此即為
      明顯不當之處。
    3.由前述說明可知，受訴法院為裁定前應斟酌抗告人丙○○
      所提第三人異議之訴是否顯無理由，而在本件強制執行事
      件中，由抗告人丙○○所提之理由及歷次在強制執行程序
      聲明異議所提出之文書，即可顯見其第三人異議之訴顯無
      理由，無停止執行之必要性，茲分述如下：
      (1)在債務人花之鄉大飯店事業股份有限公司（下稱花之鄉
        大飯店）之增建、電梯部分及開南街宿舍增建、電梯部
        分，抗告人丙○○均自承其係與債務人花之鄉大飯店「
        合作投資」或「合作經營」所出資興建，然此僅具相對
        性之債權契約，與具公示性之「物權」不可等同視之，
        若抗告人丙○○其投資因債務人花之鄉大飯店依法受強
        制執行而受有損害，抗告人丙○○僅得依債之關係向債
        務人花之鄉大飯店請求損害賠償，非謂其出資即當然取
        得物權而得向抗告人為任何主張。
      (2)次按強制執行法第15條之第三人異議之訴，其法律基礎
        在於第三人具有排除強制執行之權利（參見最高法院44
        年度台上字第721號判例意旨）。雖抗告人丙○○主張
        其具有花之鄉大飯店之增建、電梯、游泳池部分及開南
        街宿舍增建、電梯部分「所有權」，然依實務及學說通
        說見解，增建部分所需考量的是其是否具有構造上、使
        用上及經濟效力上之獨立性，而由查封及現場履堪時之
        紀錄及二執行標的之建築平面圖、抗告人丙○○所陳報
        之「花之鄉大飯店投資協議書」中稅捐問題第2點及「
        增建套房合作經營契約」稅負問題第2點，均已明文表
        示該二標的增建部分均無獨立出入口，亦未能辦理保存
        登記，且不具有構造上、使用上及經濟效力上之獨立性
        ，自不得獨立作為物權客體，且其亦達非毀損或變更物
        之性質，不能皆離，即使分離，亦不得以同一方式再為
        使用之程序，依民法第811條之規定，應認為係動產（
        建築材料）已附合於不動產成為其重要成分，由不動產
        所有權人即債務人花之鄉大飯店取得該動產（建築材料
        ）所有權，同時亦為抵押權效力所及。而電梯部分依一
        般社會觀念亦難脫離建築物而單獨使用，即使脫離亦不
        具有經濟上效用之獨立性，依民法第811條之規定，也
        應認為係動產（電梯）已附合於不動產成為其重要成分
        ，由不動產所有權人即債務人取得該動產（電梯）所有
        權，同時亦為抵押權效力所及。
      (3)承上所述，建物既不能脫離土地而單獨使用，於土地抵
        押後，在其上營造之建築物，雖非土地所有人所建，但
        於抵押權實行時，該建築物若與抵押之土地已歸一人所
        有，則為保護抵押權人之利益及社會之經濟，本件二執
        行標的增建部分亦應適用或類推適用民法第877條之規
        定，將土地抵押後，在其上營造之建築物（含增建部分
        ），與該土地併付拍賣（參見最高法院89年度台抗字第
        352號判例意旨），以維護抵押權人之利益和促進社會
        經濟；至於拍賣所得價金如何分配，則係另一問題，要
        非抗告人丙○○於拍賣階段執行程序提第三人異議之訴
        或聲請停止執行所得解決。
      (4)綜上所述，抗告人丙○○就債務人花之鄉大飯店之增建
        、游泳池、電梯部分及開南街宿舍增建、電梯部分並非
        所有權人，亦無其他排除強制執行之權利；其若受有損
        害，亦應是向債務人花之鄉大飯店另行請求損害賠償，
        而不得向抗告人中華成長一公司主張任何權利，故本件
        強制執行程序中並無停止執行之必要性，其提起第三人
        異議之訴顯無理由，原審法院漏未斟酌，即驟為裁定准
        予停止強制執行，自未允當。
  (二)、抗告人丙○○無當事人之適格：抗告人丙○○與債務人花
      之鄉大飯店分別於民國（下同）83年6月1日及85年6月1日
      訂有「花之鄉大飯店投資協議書」、「增建套房合作經營
      契約」，由其內容可得知抗告人丙○○與債務人花之鄉大
      飯店僅係共同出資興建之法律關係，非當然就未辦理保存
      登記之建物部分有所有權，所有權仍屬債務人花之鄉大飯
      店所有。抗告人丙○○既非所有權人，若因強制執行致其
      投資受有損害，僅得向債務人花之鄉大飯店另訴請求，不
      得於本件強制執行程序中主張權利對抗抗告人中華成長一
      公司，其無聲請停止執行當事人之適格，原審裁定准予其
      供擔保後停止執行，顯有不當。
  (三)、本件原審法院核定供擔保之金額有不當之處：
    1.退言之，縱使認本件仍有停止執行之必要性，然依大法官
      會議釋字第403號解釋意旨，第三人依該裁定所供之擔保
      ，係以擔保債權人因第三人聲請停止強制執行不當可能遭
      受之損害得獲賠償為目的，故法院於裁定停止強制執行時
      ，就酌定之擔保金額與債權人因停止強制執行不當可能遭
      受之損害間之關聯，應為適當之調查及說明（參見最高法
      院91年度台抗字第507號裁定、台灣高等法院92年度再抗
      字第53號裁定意旨），是法院定此項擔保，其數額應依標
      的物停止執行後，債權人未能即時受償或利用該標的物時
      受償或利用該標的物所受之損害額，或其因另供擔保強制
      執行所受之損害額定之，非以標的物之價值或其債權額為
      依據（參見台灣高等法院92年度聲更(一)字第7號裁定意旨
      ）。而本件原審法院僅泛謂相對人依強制執行法第18條第
      2項聲請停止執行為有理由，卻未見其對抗告人中華成長一
      公司因停止執行能即時受償或利用該標的物所受之損害額
      ，或其因另供擔保強制執行所受之損害額與所定擔保金額
      間之依據和關聯有所說明。
    2.縱認抗告人丙○○有聲請停止執行之當事人適格，原審裁
      定抗告人丙○○於供擔保8,983,200元後，得停止「如附
      表增建部分」之強制執行程序，然本件強制執行原定於94
      年8月8日進行第二次拍賣，卻因抗告人丙○○提供擔保而
      停止「執行標的全部」之強制執行程序。故原審法院未考
      量抗告人中華成長一公司之債權全部強制執行程序效果，
      抗告人丙○○僅提供極少部分之擔保金，卻得停止全部強
      制執行程序，明顯違反比例原則，嚴重損害抗告人中華成
      長一公司債權之實現。故原審法院裁定供擔保之金額明顯
      過低，至少應以甲、乙二標之拍賣最低價額之總額69,864
      ,000元為供擔保金額（即除本件增建部分外，另包括已保
      存登記之主建物及土地拍賣最低價額之總額），方為允當
      。
    3.再者，本件強制執行拍賣公告上備考欄記載「含未保存登
      記建物全部」，並非以查封測量後對未保存登記增建部分
      單獨建號另欄記載，雖原審僅就本件二執行標的之增建、
      游泳池、電梯部分裁定得停止執行，然若因此停止執行，
      實際效果卻是造成執行標的全部停止執行，更顯原審法院
      於審酌供擔保金額有所不當。
四、按強制執行程序開始後，除法律另有規定外，不停止執行，
    強制執行法第18條第1項定有明文。同法條第2項規定，於一
    定情形下，法院因債務人之聲請，定相當並確實之擔保，得
    為停止強制執行之裁定。而債務人本此裁定所供之擔保，係
    以擔保債權人因債務人聲請停止強制執行不當可能遭受之損
    害得獲賠償為目的，故法院於裁定停止強制執行時，就擔保
    金額與債權人因停止強制執行不當可能遭受之損害間之關聯
    ，自應斟酌該債權人因停止執行可能遭受之損害，以為衡量
    之標準，非以標的物之價值或債權額為依據。債權人因停止
    執行所受之損害，包括債權人未能即時受償或利用該標的物
    所受之損害額，或其因另供擔保強制執行所受之損害（參照
    最高法院86年度台抗字第442號、87年度台抗字第529號、91
    年度台抗字第429號及92年度台抗字第480號裁定意旨）。是
    則，法院依強制執行法第18條第2項規定，以裁定命債務人
    供擔保後停止強制執行，其擔保金額之多寡應如何認為相當
    ，原屬於法院職權裁量之範圍，原裁定已斟酌債權人因停止
    執行所應受之損害，自非當事人所可任意指摘（參照最高法
    院92年度台抗字第574號裁定意旨）。而強制執行法第18 條
    第2項規定，所謂必要情形，係由法院就回復原狀之聲請，
    或再審之訴，或異議之訴，在法律上是否顯無理由，以及如
    不停止執行，將來是否難於回復執行前之狀態等各情形予以
    斟酌，依職權自由裁量定之。依此規定，只須當事人提起異
    議之訴，在該異議之訴確定前，法院如認有必要，得依職權
    為停止執行之裁定；其在當事人願供擔保，聲請停止強制執
    行時，法院亦非不得依其聲請，定相當並確實之擔保，為停
    止強制執行之裁定。至該異議之訴實體上有無理由，則非法
    院於裁定停止強制執行時應予審酌之事項（參照最高法院93
    年度台抗字第723號裁定意旨）。
五、經查：
  (一)、原審法院90年度執字第9943號執行債權人抗告人中華成長
      一公司與執行債務人花之鄉大飯店、蔡雅錡及陳世毓間聲
      請拍賣抵押物強制執行事件，所查封拍賣之不動產為債務
      人花之鄉大飯店所有之甲標「坐落台南市○區○○段1349
      號土地，及其地上建物台南市○區○○段2898號（即門牌
      號碼台南市○○街135號）已保存登記之第1、2、3、4層
      及屋頂穾出物，暨未保存登記之第1、2、3、4樓層、5樓
      層住宅（ａ）、5樓層住宅（ｂ）、6樓層住宅增建建物」
      ，債務人蔡雅錡及陳世毓所有之乙標為「坐落台南市○區
      ○○段1015號土地，及其地上建物台南市○區○○段1387
      號（即門牌號碼台南市○○路318號）已保存登記之第1、
      2、3、4、5、6、7、8、9、10 、11、12樓層、屋頂穾出
      物、騎樓地平面、地下層，暨未保存登記之第1層旅館（
      ｂ）、2至12層旅館、13層全部、第1層旅館（ａ）增建建
      物」。原審囑託長鴻不動產鑑定有限公司鑑定結果，其中
      甲標之坐落台南市○區○○段1349號土地，其鑑價為6,40
      6,000元，其地上建物台南市○區○○段2898號（即門牌
      號碼台南市○○街135號）已保存登記之第1、2、3、4 層
      及屋頂穾出物部分其鑑價為7,410,000元，未保存登記之
      第1、2、3、4樓層、5樓層住宅（ａ）增建建物其鑑價為6
      ,558,000元，餘之5樓層住宅（ｂ）、6樓層住宅增建建
      物其鑑價為1,295,000元，即合計甲標之門牌號碼台南市
      ○○街135號建物包括已保存登記及未保存登記部分為15,
      263,000元；另乙標之坐落台南市○區○○段1015號土地
      ，其鑑價為18,408,000元，其地上建物台南市○區○○段
      1387號（即門牌號碼台南市○○路318號）已保存登記之
      第1、2、3、4、5、6、7、8、9、10、11、12樓層、屋頂
      穾出物、騎樓地平面、地下層部分其鑑價為43,855,000元
      ，未保存登記之第1層旅館（ｂ）、2至12層旅館、13層全
      部增建建物其鑑價為3,311,000元，第1層旅館（ａ）增建
      建物其鑑價為65,000元之事實，業據本院調取原審90年度
      執字第9943號執行卷核閱無訛【見該執行卷(一)所附之長鴻
      不動產鑑定有限公司92年3月12日（90）鴻南執字第164號
      函】，原審乃以此鑑價為核定底價之參考，經92年4月3日
      函請債務人及債權人具狀對上開鑑價陳述意見後，債務人
      及債權人均未對此鑑價表示意見，原審乃定於92年12月16
      日下午4時進行第1次拍賣，拍賣標的為甲標之坐落台南市
      ○區○○段1349號土地，其最低拍賣價格為6,410,000元
      ，其地上建物台南市○區○○段2898號（即門牌號碼台南
      市○○街135號）已保存登記之第1、2、3、4層及屋頂穾
      出物部分並包含前開未保存登記之建物全部其最低拍賣價
      格合計為15,270,000元，此甲標分別標價合併拍賣；另乙
      標之坐落台南市○區○○段1015號土地，其最低拍賣價格
      為18,410,000元，其地上建物台南市○區○○段1387號（
      即門牌號碼台南市○○路318號）已保存登記之第1、2、3
      、4、5、6、7、8、9、10、11、12樓層、屋頂穾出物、騎
      樓地平面、地下層部分並包含前開未保存登記之建物全部
      其最低拍賣價格合計為47,234,000元，此乙標亦分別標價
      合併拍賣。惟是日無人應買，原審乃按第1次拍賣最低拍
      賣價格減價百分之20，定最低拍賣價格即甲標之坐落台南
      市○區○○段1349號土地，其最低拍賣價格為5,128, 000
      元，其地上建物台南市○區○○段2898號（即門牌號碼台
      南市○○街135號）已保存登記之第1、2、3、4層及屋頂
      穾出物部分並包含前開未保存登記之建物全部其最低拍賣
      價格合計為12,216,000元，此甲標分別標價合併拍賣；另
      乙標之坐落台南市○區○○段1015號土地，其最低拍賣價
      格為14,728,000元，其地上建物台南市○區○○段1387號
      （即門牌號碼台南市○○路318號）已保存登記之第1、2
      、3、4、5、6、7、8、9、10、11、12樓層、屋頂穾出物
      、騎樓地平面、地下層部分並包含前開未保存登記之建物
      全部其最低拍賣價格合計為37,792,000元，此乙標亦分別
      標價合併拍賣，而定92年12月31日下午4時進行第2次拍賣
      。惟因抗告人中華成長一公司聲請排除租賃，原審乃於92
      年12月22日公告停止92年12月31日下午4時第2次拍賣。嗣
      原審於94年6月7日以抗告人中華成長一公司所聲請排除租
      賃命令已確定，再定94年7月4日下午3時30分進行第2次拍
      賣，所拍賣之最低拍賣價格同92年12月31日下午4時所進
      行第2次拍賣之最低拍賣價格。嗣原審以拍賣內容有所變
      更，乃於94年6月17日公告停止94年7月4日下午3時30分第
      2次拍賣。再定94年8月1日下午3時30分亦進行第2次拍賣
      ，所拍賣之最低拍賣價格同94年7月4日下午3時30分所進
      行第2次拍賣之最低拍賣價格。嗣原審復定94年8月8日下
      午3時30分亦進行第2次拍賣，所拍賣之最低拍賣價格同94
      年8月1日下午3時30分所進行第2次拍賣之最低拍賣價格。
      原審於94年8月5日以抗告人丙○○已依本件原審准予提供
      擔保8,983,200元（原審94年度存字第1898號），而公告
      停止94年8月8日下午3時30分所進行第2次拍賣程序等情，
      業據本院調取原審90年度執字第9943號執行卷核閱無訛【
      見該執行卷(一)、(二)】，亦為兩造所不爭，均堪信為真實。
  (二)、抗告人丙○○向原審法院提起原審94年度補字第168號第
      三人異議之訴，主張原審90年度執字第9943號強制執行事
      件關於如原裁定附表所示標的物（即拍賣之甲、乙二標之
      未保存登記部分建物）係其所有，而依強制執行法第18條
      第2項規定聲請供擔保停止原審90年度執字第9943號強制
      執行事件關於如原裁定附表所示標的物（即拍賣之甲、乙
      二標之未保存登記部分建物）之強制執行程序，原審酌定
      因停止原審90年度執字第9943號強制執行事件關於如原裁
      定附表所示標的物之擔保金為8,983,200元，原裁定雖未
      詳為說明本件擔保金8,983,200元如何斟酌計算，惟經本
      院調取前開執行卷(一)、(二)核閱結果，原裁定係依上開原審
      囑託長鴻不動產鑑定有限公司鑑定結果，其中甲標之地上
      建物台南市○區○○段2898號（即門牌號碼台南市○○街
      135號）未保存登記之第1、2、3、4樓層、5樓層住宅（ａ
      ）增建建物其鑑價為6,558,000元，餘之5樓層住宅（ｂ
      ）、6樓層住宅增建建物其鑑價為1,295,000元，合計為7,
      853,0 00元乘以0.8等於6,282,400元（即以該未保存登記
      建物第2次拍賣最低拍賣價格）；另乙標之地上建物台南
      市○區○○段1387號（即門牌號碼台南市○○路318號）
      未保存登記之第1層旅館（ｂ）、2至12層旅館、13層全部
      增建建物其鑑價為3,311,000元，第1層旅館（ａ）增建建
      物其鑑價為65,000元，合計為3,376,000元乘以0.8等於2,
      700,800元（即以該未保存登記建物第2次拍賣最低拍賣價
      格），總計甲、乙二標未保存登記建物（即如原裁定附表
      所示標的物）第2次拍賣最低拍賣價格6,282,400元加2,70
      0,800元等於8,983,200元，酌定為本件停止執行之擔保金
      ，以供如不停止執行，將來是否難於回復執行前之狀態等
      各情形予以斟酌，依職權自由裁量定之，自屬有據。
  (三)、抗告人丙○○抗告意旨主張：原裁定所定提供擔保金額過
      高以及原裁定未同時准予以銀行之可轉讓定期存單供擔保
      ，原裁定自應撤銷改為諭知抗告人以銀行之可轉讓定期存
      單或現金供擔保後准予停止云云。然查：如上所述，原裁
      定諭知抗告人丙○○為抗告人中華成長一公司供擔保8,98
      3,200元後，原審法院90年度執字第9943號強制執行事件
      中關於如原裁定附表所示標的物之強制執行程序，於原審
      法院94年度補字第168號第三人異議之訴事件判決確定或
      撤回前應暫予停止，已屬有據。抗告人主張依台南市○○
      街135號建物94年房屋稅籍證明書所示，其課稅面積為1,0
      01.4平方公尺、房屋現值為2,728,000元，則該建物之每
      平方公尺價值即為2,724.2元，以此計算抗告人丙○○上
      開未保存登記之增建面積830.83平方公尺之增建建物價值
      即為2,263,347元（每平方公尺2,724.2元乘以830.83平方
      公尺而得）；另上開台南市○○路318號建物未保存登記
      增建之面積338.18平方公尺，其價值僅為2,027,829元，
      蓋以依台南市○○路318號建物94年房屋稅籍證明書所示
      ，其課稅面積為2,544.8平方公尺、房屋現值為15,259,50
      0元，則該建物之每平方公尺價值即為5,996.3元，以此計
      算抗告人丙○○上開未保存登記之增建面積338.18平方公
      尺之增建建物價值即為2,027,829元（每平方公尺2,724.2
      元乘以338.18平方公尺而得）；合計抗告人所聲請停止執
      行之部分，其價值僅為4,291,176元，故原裁定諭知抗告
      人應提供擔保之金額為8,983,200元實屬過高云云。惟查
      原審依所囑託長鴻不動產鑑定有限公司鑑定鑑價結果為核
      定底價之參考，經92年4月3日函請債務人及債權人具狀對
      上開鑑價陳述意見後，抗告人丙○○並無意見，則抗告人
      丙○○主張其所聲請停止執行之部分，其價值僅為4,291,
      176元，原裁定諭知抗告人應提供擔保之金額為8,983,200
      元實屬過高云云，自無可採；另抗告意旨主張原裁定未同
      時准予以銀行之可轉讓定期存單供擔保云云，惟查強制執
      行法第18條第2項規定法院於認有必要或依聲請定相當之
      擔保，為停止執行裁定。故法院於為裁定命聲請人供擔保
      後停止執行，關於是否停止執行以及如何供擔保及金額多
      少本有裁量權，是原裁定未准予抗告人丙○○以銀行之可
      轉讓定期存單供擔保，難謂有何違法，況裁定未准予抗告
      人丙○○以銀行之可轉讓定期存單供擔保，要僅為補充裁
      定之問題，且抗告人丙○○已依本件原裁定提供擔保8,98
      3,200元（原審94年度存字第1898號），是此部分抗告亦
      無可取。
  (四)、抗告人中華成長一公司抗告意旨主張：
    1.抗告人丙○○無當事人之適格，而受訴法院為裁定前應斟
      酌相對人所提第三人異議之訴是否顯無理由，而在本件強
      制執行事件中，由相對人丙○○所提之理由及歷次在強制
      執行程序聲明異議所提出之文書，即可顯見其第三人異議
      之訴顯無理由，無停止執行之必要性云云。然查：抗告人
      丙○○就前開開南街宿舍增建、電梯部分及花之鄉飯店之
      增建、電梯部分，於原審法院90年度執字第9943號拍賣抵
      押物強制執行程序中聲明異議時，分別提出83年6月1日與
      債務人花之鄉公司所簽訂之增建套房合作經營契約、承攬
      增建工程之永橋建設股份有限公司於83年5月15日出具予
      抗告人丙○○之承攬工程估價單及抗告人丙○○於83年5
      月20日預與永橋建設股份有限公司就增建部份所訂立之工
      程承攬合約書；以及85年6月1日抗告人丙○○與債務人花
      之鄉公司所簽訂之花之鄉大飯店投資協議書、承攬增建工
      程之永橋建設股份有限公司於85年5月20日出具予抗告人
      丙○○之承攬工程估價單及抗告人丙○○於85年5月20日
      預與永橋建設股份有限公司就增建部份所訂立之工程承攬
      合約書為證，而主張其對本件原審90年度執字第9943號強
      制執行事件關於如原裁定附表所示標的物（即拍賣之甲、
      乙二標之未保存登記部分建物）有所有權，而提起第三人
      異議之訴，並依強制執行法第18條規定聲請該部分之停止
      強制執行，即屬當事人之適格，至於該第三人異議之訴實
      體上有無理由（含是否顯無理由），則非法院於裁定停止
      強制執行時應予審酌之事項，是抗告意旨此部分理由，自
      無可採。
    2.又抗告人中華成長一公司主張本件原審法院核定供擔保之
      金額明顯過低，至少應以甲、乙二標第2次之拍賣最低價
      額之總額69,864,000元為供擔保金額（即除本件增建部分
      外，另包括已保存登記之主建物及土地拍賣最低價額之總
      額），方為允當。然查本件抗告人丙○○所聲請停止執行
      部分僅本件原審90年度執字第9943號強制執行事件關於如
      原裁定附表所示標的物（即拍賣之甲、乙二標之未保存登
      記部分建物）部分，故抗告人中華成長一公司主張本件原
      審法院核定供擔保之金額至少應以甲、乙二標第2次之拍
      賣最低價額之總額69,864,000元為供擔保金額（即除本件
      增建部分外，另包括已保存登記之主建物及土地拍賣最低
      價額之總額），方為允當云云，核屬無據，且亦過高，亦
      無可採。
  (五)、綜上所述，原審法院就抗告人丙○○所提之第三人異議之
      訴（原審法院94年度補字第168號）為形式上之審查，認
      抗告人丙○○所提起之訴，難謂顯無理由，而依抗告人丙
      ○○之聲請定相當並確實之為抗告人中華成長一公司供擔
      保8,983,200元後，原審法院90年度執字第9943號強制執
      行事件中關於如原裁定附表所示標的物之強制執行程序，
      於原審法院94年度補字第168號第三人異議之訴事件判決
      確定或撤回前應暫予停止，核無不合。抗告人丙○○、中
      華成長一公司抗告意旨仍執前詞任意指摘原裁定酌定之擔
      保金太高或過低係屬不當，求予廢棄，均非有理，應一併
      駁回。
六、據上論結，本件抗告為無理由，依強制執行法第30條之1、
    民事訴訟法第495條之1第1項、第449條第1項、第95條、第
    78條，裁定如主文。
中    華    民    國    95    年    2    月     16    日
                  民事第四庭      審判長法  官  林金村
                                        法  官  黃三哲
                                        法  官  胡景彬
上為正本係照原本作成。
如不服本裁定，僅得於收受本裁定正本送達後10日內以適用法規
顯有錯誤為理由，向本院提出再抗告狀（須附繕本一份及繳納再
抗告裁判費新台幣1千元)，並經本院許可後始可再抗告於最高法
院。
中    華    民    國    95    年    2    月     16    日
                                        書記官  趙玲瓏
【附記】
民事訴訟法第495條之1第2項準用同法第466條之1第1、2項規定
：
I對於第二審判決上訴，上訴人應委任律師為訴訟代理人。但上
  訴人或其法定代理人具有律師資格者，不在此限。
II上訴人之配偶、三親等內之血親、二親等內之姻親，或上訴人
  為法人、中央或地方機關時，其所屬專任人員具有律師資格並
  經法院認為適當者，亦得為第三審訴訟代理人。
                                                   K


司法院資訊處製作；財團法人民間司法改革基金會備份。
